# 请教关于抵消联营企业顺流逆流交易

提问人：蒋桔 时间：2016-12-03 10:48:18
准则里面对顺流逆流交易的说法是“投资方计算确认应享有或应分担被投资单位的净损益时，与联营企业、合营企业之间发生的未实现内部交易损益按照应享有的比例计算归属于投资方的部分，应当予以抵消，在此基础上确认投资收益。” 一般认为的能产生未实现内部交易损益的都是销售商品、提供劳务或者出售资产。 但是如果是出售子公司的控股权，是否需要进行顺流逆流抵消？

回答人：chenyiwei
如果将子公司的股权出售给联营企业或合营企业，导致本企业丧失对该子公司的控制权的，则应按《企业会计准则第 33 号——合并财务报表（ 2014 年修订）》第五十条规定处理，全部确认丧失控制权的损益，不涉及按比例抵销顺流交易损益。 这个问题原先IAS 28 和IFRS 10有冲突，后来IASB作了澄清，明确此类情况下优先适用合并报表准则的规定。